hu: Kompatibilis függőágy kialakítása: Állvánnyal; Felfüggeszthető; Egyéb
pt-BR: Design de rede compatível: Chassi; Pendurado; Outro
hr-HR: Kompatibilan dizajn viseće mreže: Okvir; Vješanje; Ostalo
sl-SI: Združljiva zasnova viseče mreže: Okvir; Visenje; Drugo
bg-BG: Съвместим дизайн на хамак: Рамка; Висящ; Други
it: Design dell’amaca compatibile: Telaio; A sospensione; Altro
cs: Vhodná konstrukce houpací sítě: Rám; Závěsné; Jiné
sk-SK: Kompatibilný dizajn hojdacej siete: Rám; Závesný; Iné
ko: 관련 해먹 디자인: 액자; 걸이; 기타
el: Συμβατό σχέδιο αιώρας: Πλαίσιο; Ανάρτηση; Άλλο
sv: Kompatibel hammockdesign: Ram; Hängande; Övrigt
de: Kompatibles Hängemattendesign: Rahmen; Hängend; Sonstiges
vi: Thiết kế võng tương thích: Khung; Treo; Khác
pl: Zgodny projekt hamaka: Rama; Powieszenie; Inne
ro-RO: Design hamac compatibil: Cadru; Suspendat; Altele
fr: Design de hamac compatible: Cadre; Suspension; Autre
ja: 対応ハンモックのデザイン: フレーム; 吊り下げ式; その他
tr: Uyumlu hamak tasarımı: Çerçeve; Asılı; Diğer
pt-PT: Design de cama de rede compatível: Quadro; Suspenso; Outro
lt-LT: Suderinama hamako konstrukcija: Rėmas; Pakabinamas; Kita
es: Diseño de hamaca compatible: Marco; Colgante; Otros
ru: Совместимая конструкция гамака: Рамка; Подвесной; Другое
th: การออกแบบเปลญวนที่ใช้ร่วมกันได้: โครง; แขวน; อื่นๆ
zh-CN: 兼容的吊床设计: 车架; 悬挂; 其他
da: Kompatibelt hængekøjedesign: Ramme; Ophængning; Andet
nb: Kompatibel hammockutforming: Ramme; Henging; Annet
zh-TW: 兼容的吊床設計: 車架; 懸掛; 其他
nl: Compatibel hangmatontwerp: Frame; Hangend; Andere
en: Compatible hammock design: Frame; Hanging; Other
fi: Yhteensopiva riippumaton rakenne: Runko; Riippuva; Muu